臺灣板橋地方法院刑事判決　　　　　　　95年度訴字第2059號
公　訴　人　臺灣板橋地方法院檢察署檢察官
被　　　告　甲○○冒名許晉榮.
義務辯護人　施習盛　律師
上列被告因強盜等案件，經檢察官提起公訴（95年度偵字第1142
5 號）及臺灣臺北地方法院檢察署移送併案審理（95年度偵字第
13612、14845號），本院判決如下：
    主  文
甲○○意圖為自己不法之所有，結夥三人以上，攜帶兇器，以強
暴、脅迫，至使不能抗拒，而取他人之物，累犯，處有期徒刑拾
年。扣案之仿FN廠1910型半自動手槍製造，換裝土造金屬槍管改
造而成之改造手槍壹支沒收。
    事  實
一、甲○○前於民國（下同）92年間，因違反毒品危害防制條例
    案件，經本院判處有期徒刑6 月、4 月，並定其應執行有期
    徒刑8 月確定，自93年1 月9 日起算執行，至93年9 月14日
    執行完畢（含另案遭判處罰金2000元後易服勞役），竟仍不
    知悛悔，因陳文川於95年某日，在台北市某不詳地點，自年
    籍不詳綽號「鐵拐」之成年男子處取得陳慈懿台北市松山區
    ○○○路3 段191 巷5 號1 樓住處（按該住處係屬樓中樓隔
    局）之側門鑰匙乙支及仿FN廠1910型半自動手槍製造，換裝
    土造金屬槍管改造而成，機械性能良好，可發射適用子彈，
    具有殺傷力之改造手槍乙支（按上開改造手槍之彈匣內有土
    造子彈2 顆，惟後經警扣得送鑑後，均不具子彈完整結構，
    均無殺傷力），竟與陳文川、潘三華2 人（按以上2 人均由
    臺灣臺北地方法院檢察署另案偵辦）基於意圖為自己不法所
    有及持有上開改造手槍之犯意聯絡，於95年4 月10日10時許
    ，由陳文川攜帶膠帶乙捲、上開鑰匙乙支及客觀上足以對人
    之生命、身體構成危害之兇器即上開改造手槍乙支，並與甲
    ○○、潘三華2 人一同搭車前往陳慈懿上開住處前，持上開
    鑰匙打開陳慈懿上開住處之側門後一同侵入其內，陳文川即
    持上開改造手槍在一樓內抵住陳慈懿所聘僱外勞女子LABABI
    EGO DIVINA DALIGCON 臉部，外勞女子LABABIEGO DIVINA D
    ALIGCON 雖大叫一聲，惟遭甲○○、潘三華2 人以上開膠帶
    纏綑其眼部及嘴部，陳文川、甲○○、潘三華再將之一同押
    往一樓陳慈懿房間內，嗣陳慈懿因外勞女子LABABIEGO DIVI
    NA DALIGCON 大叫欲起身查看時，即遭陳文川持槍指著並脅
    稱「趴在床上，不要亂動」，甲○○、潘三華再以上開膠帶
    纏綑陳慈懿眼部、嘴部、雙手、雙腳及外勞女子LABABIEGO
    DIVINA DALIGCON 之雙手、雙腳，並對陳慈懿脅稱「錢在那
    裡，還有誰在家」，後甲○○再持陳文川所轉交上開改造手
    槍乙支，與潘三華一同前往陳慈懿上開住處2 樓內查看，甲
    ○○即持上開改造手槍指著正在房間內睡覺之陳慈懿之女陳
    凱婷頭部，而由潘三華持上開膠帶纏綑陳凱婷之眼部、嘴部
    、雙手及雙腳，並將之押往上開陳慈懿1 樓房間內，嗣甲○
    ○下樓時，陳慈懿之子陳嘉銘正自陳慈懿上開住處1 樓浴室
    內洗完澡走至客廳，甲○○見狀亦即對陳嘉銘脅稱「趴下」
    ，並將之押往上開陳慈懿房間內，再以上開膠帶纏綑陳嘉銘
    之眼部、嘴部、雙手及雙腳，致陳慈懿、陳凱婷、陳嘉銘及
    外勞女子LABABIEGO DIVINA DALIGCON 4 人均因之陷於不能
    抗拒，嗣陳文川、甲○○、潘三華3 人即於20分鐘內，在陳
    慈懿上開住處內搜尋強盜取得陳慈懿、陳凱婷及陳嘉銘3 人
    所有如附表所示之財物。後陳文川即駕駛陳慈懿所有BN-119
    5 號自用小客車載同甲○○、潘三華2 人連同上開強盜所得
    之財物，一同逃逸離去上開現場，並將上開自用小客車棄置
    在台北縣五股鄉○○路上後一同離去（按上開自用小客車後
    於95年4 月12日即在上址處遭警尋獲）。嗣經陳慈懿掙脫雙
    手上之膠帶後，立即報警處理，而甲○○因仍持有上開改造
    手槍乙案，經警於95年5 月1 日15時10分許，在台北縣新莊
    市○○路63巷21弄之菜圃內查獲後，始循線查悉上情（按甲
    ○○在該案中初始係冒用其兄「許晉榮」名義應訊），再先
    後扣得如附表編號(一)、(十)、(十四)所示之物（分別業據陳慈懿、
    陳凱婷領回），並先後查獲潘三華、陳文川2 人到案。
二、案經台北縣政府警察局新莊分局報請臺灣板橋地方法院檢察
    署檢察官偵查起訴及移送併案審理。
    理  由
一、上開事實業據被告甲○○於本院審理時坦承不諱，核與告訴
    人陳慈懿、陳嘉銘、陳凱銘3 人於警詢、偵查中指訴之情節
    、證人陳文川於偵查中證述之情節、潘三華於警詢、偵查中
    證述之情節、證人LABABIEGO DIVINA DALIGCON 於警詢中證
    述之情節，均相符合，且互核一致，復有告訴人陳慈懿上開
    住處附近監視器翻拍照片計16張、上開業經告訴人陳慈懿、
    陳凱婷領回扣案之上開如附表編號(一)、(十)及(十四)之贓物認領保
    管單3 紙及扣案之上開改造手槍乙支，且扣案之上開改造手
    槍乙支，經送請內政部警政署刑事警察局鑑定之結果，認係
    仿FN廠1910型半自動手槍製造，換裝土造金屬槍管改造而成
    ，機械性能良好，可發射適用子彈，具有殺傷力之改造手槍
    ，此有該局95年5 月25日刑鑑字第0950064004號槍彈鑑定書
    及其鑑定照片6 張，在卷可稽，足堪認定。被告上開犯行已
    臻明確，應予依法論科。
二、查上開改造手槍乙支，具有殺傷力，復屬金屬硬物，在客觀
    上顯足以對人之生命、身體構成危害，應屬兇器之一種，核
    被告所為，係犯刑法第330 條第1 項之意圖為自己不法之所
    有，結夥三人以上，攜帶兇器，以強暴、脅迫，至使不能抗
    拒，而取他人之物罪及槍砲彈藥刀械管制條例第8 條第4 項
    之未經許可，持有可發射子彈，具有殺傷力之改造手槍罪。
    按被告上開犯罪後，刑法第33條、第55條條有關主刑種類、
    牽連犯之規定，業於94年2 月2 日經修正公布或廢止（按牽
    連犯係經廢止），並自95年7 月1 日起生效施行，經本院比
    較修正前後之規定，以修正前之規定，為有利於被告，應依
    刑法第2 條第1 項前段之規定，從修正前刑法第33條、第55
    條之規定處斷；又公訴人雖漏未就被告持用上開改造手槍強
    盜告訴人陳慈懿、陳嘉銘及陳凱婷3 人所有如上開附表所示
    財物之強盜犯行，一併提起公訴，惟因被告此部分犯行與公
    訴人原起訴之犯行間，有牽連犯之裁判上一罪關係，依刑事
    訴訟法第267 條之規定，應併為公訴人原起訴之效力所及，
    本院自得併予審理，合先敘明。被告就所犯上開2 罪間，有
    方法、結果之牽連關係，為牽連犯，應依修正前刑法第55條
    之規定，從一重之意圖為自己不法之所有，結夥三人以上，
    攜帶兇器，至使不能抗拒，而取他人之物罪處斷。被告就持
    用上開改造手槍強盜告訴人陳慈懿、陳嘉銘、陳凱婷3 人所
    犯上開2 罪，與陳文川、潘三華2 人間，均有犯意聯絡及行
    為分擔，為共同正犯。又被告前於92年間，因違反毒品危害
    防制條例案件，經本院判處有期徒刑6 月、4 月，並定其應
    執行有期徒刑8 月確定，自93年1 月9 日起算執行，至93年
    9 月14日執行完畢（含另案遭判處罰金2000元後易服勞役）
    ，此有被告之臺灣高等法院被告前案紀錄表乙份可佐，其復
    於5 年內，故意再犯有期徒刑以上之本罪，為累犯，應依刑
    法第47條第1 項之規定，加重其刑。爰審酌被告前曾受有期
    徒刑之執行完畢，竟仍不知悛悔，復於上開時地，僅為一己
    所有，即夥同陳文川、潘三華2 人共同持用上開改造手槍，
    以上開強暴、脅迫之方法，至告訴人陳慈懿、陳嘉銘、陳凱
    婷及外勞女子LABABIEGO DIVINA DALIGCON 4 人均因之陷於
    不能抗拒，而強盜取得如上開附表所示財物，不僅損及外勞
    女子LABABIEG O DIVINA DALIGCON及告訴人陳慈懿、陳嘉銘
    、陳凱婷4 人之權益，亦嚴重破壞社會上人身、財產安全至
    鉅及被告犯罪後之態度等一切情狀，量處如主文所示之刑，
    以資儆懲。
三、扣案之上開改造手槍乙支，屬違禁物，應依修正前刑法第38
    條第1 項第1 款之規定，宣告沒收之。
據上論斷，應依刑事訴訟法第299 條第1 項前段，槍砲彈藥刀械
管制條例第8 條第4 項，刑法第2 條第1 項前段、第11條前段、
第28條、第330 條第1 項、第47條第1 項、修正前第55條、修正
前第38條第1 項第1 款，判決如主文。
本案經檢察官楊展庚到庭執行職務。
中　　華　　民　　國　　96　　年　　3 　　月　　8 　　日
                刑事第十三庭  審判長法　官  戴嘉清
                                    法  官  陳信旗
                                    法  官  林晏鵬
以上正本證明與原本無異
如不服本判決應於送達後10日內向本院提出上訴狀
                                    書記官　陳映孜
中　　華　　民　　國　　96　　年　　3 　　月　　8 　　日
附錄法條：槍砲彈藥刀械管制條例第8條、刑法第330條
槍砲彈藥刀械管制條例第8條
未經許可，製造、販賣或運輸鋼筆槍、瓦斯槍、麻醉槍、獵槍、
空氣槍或第4條第1項第1款所定其他可發射金屬或子彈具有殺傷
力之各式槍砲者，處無期徒刑或5年以上有期徒刑，併科新臺幣1
千萬元以下罰金。
未經許可，轉讓、出租或出借前項所列槍枝者，處 5 年以上有期
徒刑，併科新臺幣 1 千萬元以下罰金。
意圖供自己或他人犯罪之用，而犯前二項之罪者，處無期徒刑或
 7 年以上有期徒刑，併科新臺幣 1 千萬元以下罰金。
未經許可，持有、寄藏或意圖販賣而陳列第 1 項所列槍枝者，處
 3年以上10年以下有期徒刑，併科新臺幣700萬元以下罰金。
第 1 項至第 3 項之未遂犯罰之。
中華民國刑法第330條
（加重強盜罪）
犯強盜罪而有第 321 條第 1 項各款情形之一者，處 7 年以上有
期徒刑。
前項之未遂犯罰之。
